【裁判字號】    90,小上,4
【裁判日期】    900822
【裁判案由】    給付工程款
【裁判全文】
臺灣屏東地方法院民事裁定  九十年度小上字第四號
    上  訴  人  甲○○
    被 上訴 人  乙○○
右當事人間請求給付工程款事件，上訴人對於中華民國九十年二月十五日本院潮州簡
易庭九十年度潮小字第一四號小額民事第一審判決提起上訴，本院裁定如左：
    主    文
上訴駁回。
第二審訴訟費用由上訴人負擔。
    理      由
一、按對於小額程序之第一審裁判上訴，非以其違背法令為理由，不得為之；至其上
    訴狀應記載上訴理由，表明下列各款事項：一、原判決所違背之法令及其具體內
    容。二、依訴訟資料可認為原判決有違背法令之具體事實，民事訴訟法第四百三
    十六條之二十四第二項、第四百三十六條之二十五條分別定有明文。又依同法第
    四百三十六條之三十二第二項準用第四百六十八條及第四百六十九條規定，判決
    不適用法規或適用不當者，為違背法令，其中判決有同法第四百六十九條所列各
    款情形之一者，為當然違背法令。是當事人於小額訴訟程序提起上訴，如依民事
    訴訟法第四百六十八條規定，以第一審判決有不適用法規或適用法規不當為理由
    時，其上訴狀或理由書應有具體之指摘，並揭示該法規之條項或其內容。若係成
    文法以外之法則，應揭示該法則之旨趣。倘為司法院解釋、或最高法院之判例，
    則應揭示該判解之字號或其內容。如以民事訴訟法第四百六十九條所列各款情形
    為理由時，其上訴狀或理由書，應揭示合於該條款之事實。上訴狀或理由書如未
    依此項方法表明者，即難認為已對第一審判決之違背法令有具體之指摘，其上訴
    自難認為合法。
二、本件上訴人係以：系爭工程承攬契約係訴外人成紘工程有限公司將其向中華工程
    股份有限公司所承包工程部分轉包，既由成紘工程有限公司向中華工程股份有限
    公司所承包工程，當亦由該公司將工程轉包，焉有由工地負責人以自己名義轉包
    之理，至系爭工程款以劍華企業有限公司名義簽發支票付款，此乃屬二間公司內
    部關係，仍不影響成紘工程有限公司成包及轉包工程之事實，被上訴人據承攬契
    約關係向上訴人請求契約價款，應由被上訴人舉證證明定作人係上訴人，原判決
    反求上訴人證明定作人為他人，於舉證責任之分配亦有疑義云云，而對小額訴訟
    第一審判決提起上訴。
三、按原告對於自己主張之事實已盡證明之責後，被告對其主張，如抗辯其不實並提
    出反對之主張者，則被告對其反對之主張，亦應負證明之責，此為舉證責任分擔
    之原則，最高法院著有十八年度上字第二八五五號判例可資參照。經查被上訴人
    於原審主張其與上訴人訂立工程承攬契約，依承攬契約法律關係請求上訴人給付
    工程款等語，並提出上訴人之劍華企業有限公司名片及支票簽回單為證，及請求
    訊問證人即中華工程股份有限公司的監工曹汝祥，至上訴人於原審辯稱被上訴人
    係向成紘工程有限公司承包工程，伊僅係成紘工程有限公司的工地負責人云云，
    並未提出任何證據方法以實其說，經原審斟酌其調查被上訴人所提前揭證據之結
    果，及被告就其所辯事實並未舉證以實其說等情，依自由心證原則判斷被上訴人
    所主張上開事實為真實，而上訴人所辯前詞不可採，原審所為此等判斷，尚難認
    有何違反首開舉證責任分擔原則或其他違背法令之情事。
四、次按事實之真偽，應由事實審法院斟酌辯論意旨及調查證據之結果，依自由心證
    判斷之，茍其判斷並不違反法令，即不許當事人以空言指摘，最高法院著有二十
    一年度上字第一四○六號判例可資參照。原審所為前揭判斷既無違背法令之情事
    ，則上訴人主張：系爭工程承攬契約係訴外人成紘工程有限公司將其向中華工程
    股份有限公司所承包工程部分轉包，既由成紘工程有限公司向中華工程股份有限
    公司所承包工程，當亦由該公司將工程轉包，焉有由工地負責人以自己名義轉包
    之理，至系爭工程款以劍華企業有限公司名義簽發支票付款，此乃屬二間公司內
    部關係，仍不影響成紘工程有限公司成包及轉包工程之事實云云，指摘原審判斷
    之不當，於法尚有未合。此外，上訴人並未具體主張原審判決有何不適用法規或
    適用法規不當之違背法令情事，是其上訴為不合法，應予駁回。
據上論結，本件上訴顯不合法，依民事訴訟法第四百三十六條之三十二第二項、第四
百四十四條第一項、第九十五條、第七十八條，裁定如主文。
中      華      民      國    九十    年      八      月     二十二     日
                                  臺灣屏東地方法院民事第二庭
~B審判長法官  洪有川
~B法      官  柯雅惠
~B法      官  賴秀雯
右為正本係照原本作成。
本裁定不得抗告。
~B法院書記官  滕一珍
中      華      民      國    九十    年      八      月      二十二    日


司法院資訊處製作；財團法人民間司法改革基金會備份。
